臺灣高等法院臺中分院刑事判決　　　　　　　　　　九十一年度上易字第五五七號
　　上　訴　人
　　即　被　告　甲○○
右上訴人，因被告竊盜案件，不服臺灣彰化地方法院九十一年度易字第四三號，中華
民國九十一年二月七日第一審判決（起訴案號：臺灣彰化地方法院檢察署九十年度偵
字第八一九八號）提起上訴，本院判決如左：
    主  文
原判決撤銷。
甲○○竊盜，累犯，處有期徒刑伍月，如易科罰金以參佰元折算壹日。
    事  實
一、甲○○曾於民國（下同）八十八年間因竊盜案件，經臺灣臺中地方法院判處有期
    徒刑八月確定，又因公共危險罪，經同院判處有期徒期六月確定，復因毀損案件
    ，再經同院先後各判處有期徒刑三月、四月確定，經法院裁定應執行有期徒刑一
    年七月，於八十九年十一月十四日（起訴書誤載為九十年一月十四日）執行完畢
    。詎甲○○出獄後仍不知悔改，於九十年十二月四日十九時許，於喝酒後在彰化
    縣員林鎮○○路與中正路口，發現丙○○將其所有重型機車（車號：ＯＳＱ─七
    九八號）之鑰匙，插在機車左側置物箱之鑰匙孔上忘了取走，遂萌生意圖為自己
    不法所有之犯意，以該鑰匙竊走該機車得手後，騎回自己平日居住之廢棄空屋，
    供己騎乘代步。嗣於九十年十二月五日二十時三十三分許，在彰化縣大村鄉○○
    村○○路○段二巷一號旁之上述廢棄空屋為警當場查獲。
二、案經彰化縣警察局員林分局報請臺灣彰化地方法院檢察署檢察官偵查起訴。
    理  由
一、訊據上訴人即被告（下稱被告）甲○○，對於上開竊盜犯罪事實，先後於偵審中
    坦承不諱，核與被害人丙○○於警訊中指稱「我是將車停放在員林鎮○○路與中
    正路口，然後到對面去剪頭髮，忘了將機車鑰匙拔起來而插在置物箱鑰匙孔上，
    剪完頭髮出來就發現機車不見了」等語相符，經核與證人鄒吉祥於偵查中證稱情
    節無異，復有車輛竊盜車牌失竊資料個別查詢報表─查詢車輛認可資料一紙、贓
    物認領保管單在卷可稽，事證至為明確，從而，被告上開犯行，洵堪認定。
二、核被告所為，係犯刑法第三百二十條第一項之竊盜罪。又被告前於八十八年間因
    竊盜案件，經法院判處有期徒刑八月確定，又因公共危險案，經法院判處有期徒
    期六月確定，復因毀損案件，經法院先後各判處有期徒刑三月、四月確定，而經
    法院裁定應執行有期徒刑一年七月，並於八十九年十一月十四日執行完畢，有台
    灣彰化地方法院檢察署前案資料查註紀錄表、在監在押資料表在卷可稽，其於刑
    之執行完畢後，五年內再犯有期徒刑以上之罪，核係累犯，應依法加重其刑。原
    審經審理之結果，認被告罪證明確，予以論科，固非無見。但查，被告雖有上開
    多項前科，但犯罪科刑應審酌被告犯罪之一切情狀，為刑法第五十七條所明定，
    本案之犯罪手法尚非卑劣，占有使用時間僅一日，被告犯後且坦認犯行在卷，則
    原審遽量處被告有期徒刑十月，顯有失入之違誤。被告提起上訴，主張下敘之竊
    盜另輛機車與本案有連續犯關係云云，雖非可採，但執上開量刑過重指摘原判決
    不當，非無理由，原判決亦有上開可議，即屬無可維持，應由本院撤銷改判。爰
    審酌被告前有多次前科，犯罪之手段、所生危害、犯後態度良好等一切情狀，量
    處如主文第二項所示之刑，並諭知易科罰金之折算標準，以示懲儆。
三、至被告於九十年六月二十五日，在臺中縣竊取王塗秀所有之薑二只、馬鈴薯二個
    、蕃茄四顆、瓢瓜二個、大黃瓜五粒、茄子六只及絲瓜二個之犯行，經台灣台中
    地方法院檢察署檢察官另案聲請簡易判決處刑，由台灣台中地方法院豐原簡易庭
    判處有期徒期四月，該案經檢察官提起上訴後，檢察官另向該院併辦，臺灣臺中
    地方法院將上開犯行，及被告提起本件上訴所稱其於九十年七月二日，另在臺中
    縣清水鎮○○街火車站前，竊盜黃燈所有ＭＧＸ─一八三機車之犯行，一併審理
    後撤銷原判決，改判處被告有期徒刑五月之情事，有本院調取該院九十年度豐簡
    上字第三０四號案卷及判決書可憑，是該竊盜蔬菜及竊盜機車之犯行，既係另行
    起意，核與本件上開犯行，自非連續犯之裁判上一罪關係，本院應就被告之本件
    竊車犯行另為實體審理，附此載明。
據上論斷，應依刑事訴訟法第三百六十九條第一項前段、第三百六十四條、第二百九
十九條第一項前段，刑法第三百二十條第一項、第四十七條、第四十一條第一項前段
，罰金罰鍰提高標準條例第一條前段、第二條，判決如主文。
本案經檢察官乙○○到庭執行職務
中      華      民      國      九十一   年       四      月    二十三  日
                                  臺灣高等法院臺中分院刑事第二庭
                      審判長法  官  羅  禮  政
                                              法  官  陳  欣  安
                                              法  官  蔡  聰  明
右正本證明與原本無異。
不得上訴。
                                              書記官  郭  振  祥
中      華      民      國      九十一   年       四      月    二十三  日
刑法第三百二十條：
意圖為自己或第三人不法之所有，而竊取他人之動產者，為竊盜罪，處五年以下有期
徒刑、拘役或五百元以下罰金。
意圖為自己或第三人不法利益，而竊佔他人之不動產者，依前項之規定處斷。
前二項之未遂犯罰之。
                                                                        Ｉ
